{"present": {"1 Singular": {"Affirmative": "gloin\u00edm", "Question": "an ngloin\u00edm?", "Negative": "n\u00ed ghloin\u00edm"}, "2 Singular": {"Affirmative": "gloin\u00edonn t\u00fa", "Question": "an ngloin\u00edonn t\u00fa?", "Negative": "n\u00ed ghloin\u00edonn t\u00fa"}, "3 Singular": {"Male": {"Affirmative": "gloin\u00edonn s\u00e9", "Question": "an ngloin\u00edonn s\u00e9?", "Negative": "n\u00ed ghloin\u00edonn s\u00e9"}, "Female": {"Affirmative": "gloin\u00edonn s\u00ed", "Question": "an ngloin\u00edonn s\u00ed?", "Negative": "n\u00ed ghloin\u00edonn s\u00ed"}}, "1 Plural": {"Compressed": {"Affirmative": "gloin\u00edmid", "Question": "an ngloin\u00edmid?", "Negative": "n\u00ed ghloin\u00edmid"}, "Extended": {"Affirmative": "gloin\u00edonn muid", "Question": "an ngloin\u00edonn muid?", "Negative": "n\u00ed ghloin\u00edonn muid"}}, "2 Plural": {"Affirmative": "gloin\u00edonn sibh", "Question": "an ngloin\u00edonn sibh?", "Negative": "n\u00ed ghloin\u00edonn sibh"}, "3 Plural": {"Affirmative": "gloin\u00edonn siad", "Question": "an ngloin\u00edonn siad?", "Negative": "n\u00ed ghloin\u00edonn siad"}, "Passive": {"Affirmative": "gloin\u00edtear", "Question": "an ngloin\u00edtear?", "Negative": "n\u00ed ghloin\u00edtear"}}, "future": {"1 Singular": {"Affirmative": "gloineoidh m\u00e9", "Question": "an ngloineoidh m\u00e9?", "Negative": "n\u00ed ghloineoidh m\u00e9"}, "2 Singular": {"Affirmative": "gloineoidh t\u00fa", "Question": "an ngloineoidh t\u00fa?", "Negative": "n\u00ed ghloineoidh t\u00fa"}, "3 Singular": {"Male": {"Affirmative": "gloineoidh s\u00e9", "Question": "an ngloineoidh s\u00e9?", "Negative": "n\u00ed ghloineoidh s\u00e9"}, "Female": {"Affirmative": "gloineoidh s\u00ed", "Question": "an ngloineoidh s\u00ed?", "Negative": "n\u00ed ghloineoidh s\u00ed"}}, "1 Plural": {"Compressed": {"Affirmative": "gloineoimid", "Question": "an ngloineoimid?", "Negative": "n\u00ed ghloineoimid"}, "Extended": {"Affirmative": "gloineoidh muid", "Question": "an ngloineoidh muid?", "Negative": "n\u00ed ghloineoidh muid"}}, "2 Plural": {"Affirmative": "gloineoidh sibh", "Question": "an ngloineoidh sibh?", "Negative": "n\u00ed ghloineoidh sibh"}, "3 Plural": {"Affirmative": "gloineoidh siad", "Question": "an ngloineoidh siad?", "Negative": "n\u00ed ghloineoidh siad"}, "Passive": {"Affirmative": "gloineofar", "Question": "an ngloineofar?", "Negative": "n\u00ed ghloineofar"}}, "past": {"1 Singular": {"Affirmative": "ghloinigh m\u00e9", "Question": "ar ghloinigh m\u00e9?", "Negative": "n\u00edor ghloinigh m\u00e9"}, "2 Singular": {"Affirmative": "ghloinigh t\u00fa", "Question": "ar ghloinigh t\u00fa?", "Negative": "n\u00edor ghloinigh t\u00fa"}, "3 Singular": {"Male": {"Affirmative": "ghloinigh s\u00e9", "Question": "ar ghloinigh s\u00e9?", "Negative": "n\u00edor ghloinigh s\u00e9"}, "Female": {"Affirmative": "ghloinigh s\u00ed", "Question": "ar ghloinigh s\u00ed?", "Negative": "n\u00edor ghloinigh s\u00ed"}}, "1 Plural": {"Compressed": {"Affirmative": "ghloin\u00edomar", "Question": "ar ghloin\u00edomar?", "Negative": "n\u00edor ghloin\u00edomar"}, "Extended": {"Affirmative": "ghloinigh muid", "Question": "ar ghloinigh muid?", "Negative": "n\u00edor ghloinigh muid"}}, "2 Plural": {"Affirmative": "ghloinigh sibh", "Question": "ar ghloinigh sibh?", "Negative": "n\u00edor ghloinigh sibh"}, "3 Plural": {"Compressed": {"Affirmative": "ghloinigh siad", "Question": "ar ghloinigh siad?", "Negative": "n\u00edor ghloinigh siad"}, "Extended": {"Affirmative": "ghloin\u00edodar", "Question": "ar ghloin\u00edodar?", "Negative": "n\u00edor ghloin\u00edodar"}}, "Passive": {"Affirmative": "gloin\u00edodh", "Question": "ar gloin\u00edodh?", "Negative": "n\u00edor gloin\u00edodh"}}, "condi": {"1 Singular": {"Affirmative": "ghloineoinn", "Question": "an ngloineoinn?", "Negative": "n\u00ed ghloineoinn"}, "2 Singular": {"Affirmative": "ghloineof\u00e1", "Question": "an ngloineof\u00e1?", "Negative": "n\u00ed ghloineof\u00e1"}, "3 Singular": {"Male": {"Affirmative": "ghloineodh s\u00e9", "Question": "an ngloineodh s\u00e9?", "Negative": "n\u00ed ghloineodh s\u00e9"}, "Female": {"Affirmative": "ghloineodh s\u00ed", "Question": "an ngloineodh s\u00ed?", "Negative": "n\u00ed ghloineodh s\u00ed"}}, "1 Plural": {"Compressed": {"Affirmative": "ghloineoimis", "Question": "an ngloineoimis?", "Negative": "n\u00ed ghloineoimis"}, "Extended": {"Affirmative": "ghloineodh muid", "Question": "an ngloineodh muid?", "Negative": "n\u00ed ghloineodh muid"}}, "2 Plural": {"Affirmative": "ghloineodh sibh", "Question": "an ngloineodh sibh?", "Negative": "n\u00ed ghloineodh sibh"}, "3 Plural": {"Compressed": {"Affirmative": "ghloineoid\u00eds", "Question": "an ngloineoid\u00eds?", "Negative": "n\u00ed ghloineoid\u00eds"}, "Extended": {"Affirmative": "ghloineodh siad", "Question": "an ngloineodh siad?", "Negative": "n\u00ed ghloineodh siad"}}, "Passive": {"Affirmative": "ghloineofa\u00ed", "Question": "an ngloineofa\u00ed?", "Negative": "n\u00ed ghloineofa\u00ed"}}, "imper": {"1 Singular": {"Affirmative": "gloin\u00edm!", "Negative": "n\u00e1 gloin\u00edm!"}, "2 Singular": {"Affirmative": "gloinigh!", "Negative": "n\u00e1 gloinigh!"}, "3 Singular": {"Male": {"Affirmative": "gloin\u00edodh s\u00e9!", "Negative": "n\u00e1 gloin\u00edodh s\u00e9!"}, "Female": {"Affirmative": "gloin\u00edodh s\u00ed!", "Negative": "n\u00e1 gloin\u00edodh s\u00ed!"}}, "1 Plural": {"Compressed": {"Affirmative": "gloin\u00edmis!", "Negative": "n\u00e1 gloin\u00edmis!"}, "Extended": {"Affirmative": "gloin\u00edodh muid!", "Negative": "n\u00e1 gloin\u00edodh muid!"}}, "2 Plural": {"Affirmative": "gloin\u00edg\u00ed!", "Negative": "n\u00e1 gloin\u00edg\u00ed!"}, "3 Plural": {"Compressed": {"Affirmative": "gloin\u00edd\u00eds!", "Negative": "n\u00e1 gloin\u00edd\u00eds!"}, "Extended": {"Affirmative": "gloin\u00edodh siad!", "Negative": "n\u00e1 gloin\u00edodh siad!"}}, "Passive": {"Affirmative": "gloin\u00edtear!", "Negative": "n\u00e1 gloin\u00edtear!"}}, "pastConti": {"1 Singular": {"Affirmative": "ghloin\u00ednn", "Question": "an ngloin\u00ednn?", "Negative": "n\u00ed ghloin\u00ednn"}, "2 Singular": {"Affirmative": "ghloin\u00edte\u00e1", "Question": "an ngloin\u00edte\u00e1?", "Negative": "n\u00ed ghloin\u00edte\u00e1"}, "3 Singular": {"Male": {"Affirmative": "ghloin\u00edodh s\u00e9", "Question": "an ngloin\u00edodh s\u00e9?", "Negative": "n\u00ed ghloin\u00edodh s\u00e9"}, "Female": {"Affirmative": "ghloin\u00edodh s\u00ed", "Question": "an ngloin\u00edodh s\u00ed?", "Negative": "n\u00ed ghloin\u00edodh s\u00ed"}}, "1 Plural": {"Compressed": {"Affirmative": "ghloin\u00edmis", "Question": "an ngloin\u00edmis?", "Negative": "n\u00ed ghloin\u00edmis"}, "Extended": {"Affirmative": "ghloin\u00edodh muid", "Question": "an ngloin\u00edodh muid?", "Negative": "n\u00ed ghloin\u00edodh muid"}}, "2 Plural": {"Affirmative": "ghloin\u00edodh sibh", "Question": "an ngloin\u00edodh sibh?", "Negative": "n\u00ed ghloin\u00edodh sibh"}, "3 Plural": {"Compressed": {"Affirmative": "ghloin\u00edd\u00eds", "Question": "an ngloin\u00edd\u00eds?", "Negative": "n\u00ed ghloin\u00edd\u00eds"}, "Extended": {"Affirmative": "ghloin\u00edodh siad", "Question": "an ngloin\u00edodh siad?", "Negative": "n\u00ed ghloin\u00edodh siad"}}, "Passive": {"Affirmative": "ghloin\u00edt\u00ed", "Question": "an ngloin\u00edt\u00ed?", "Negative": "n\u00ed ghloin\u00edt\u00ed"}}, "subj": {"1 Singular": {"Affirmative": "go ngloin\u00ed m\u00e9", "Negative": "n\u00e1r ghloin\u00ed m\u00e9"}, "2 Singular": {"Affirmative": "go ngloin\u00ed t\u00fa", "Negative": "n\u00e1r ghloin\u00ed t\u00fa"}, "3 Singular": {"Male": {"Affirmative": "go ngloin\u00ed s\u00e9", "Negative": "n\u00e1r ghloin\u00ed s\u00e9"}, "Female": {"Affirmative": "go ngloin\u00ed s\u00ed", "Negative": "n\u00e1r ghloin\u00ed s\u00ed"}}, "1 Plural": {"Compressed": {"Affirmative": "go ngloin\u00edmid", "Negative": "n\u00e1r ghloin\u00edmid"}, "Extended": {"Affirmative": "go ngloin\u00ed muid", "Negative": "n\u00e1r ghloin\u00ed muid"}}, "2 Plural": {"Affirmative": "go ngloin\u00ed sibh", "Negative": "n\u00e1r ghloin\u00ed sibh"}, "3 Plural": {"Affirmative": "go ngloin\u00ed siad", "Negative": "n\u00e1r ghloin\u00ed siad"}, "Passive": {"Affirmative": "go ngloin\u00edtear", "Negative": "n\u00e1r ghloin\u00edtear"}}, "verbal noun": "gloini\u00fa", "verbal adjective": "gloinithe"}